【裁判字號】    92,易,2445
【裁判日期】    920822
【裁判案由】    侵占
【裁判全文】
台灣板橋地方法院刑事判決                        九十二年度易字第二四四五號
    公  訴  人  台灣板橋地方法院檢察署檢察官
    被      告  甲○○
右列被告因侵占案件，經檢察官提起公訴（九十二年度偵字第六七九八、九０三四號
），本院判決如左：
    主  文
甲○○意圖為自己不法之所有，而侵占離本人所持有之物，處罰金貳仟元，如易服勞
役，以佰元折算壹日。
    事  實
一、甲○○於民國（下同）九十二年三月間，在台北縣三重市○○路堤防邊某處，發
    現乙○○所有，而於九十二年三月五日上午十時許，在台北縣新莊市大漢橋下遭
    竊之皮包一只（內有存摺一本、印章二枚）及丙○○於九十二年三月二十五日上
    午十時許，在台北縣三重市○○路捷運工地辦公處內，遭竊之皮包一只（內有筆
    記本一本、捷運工程文件一批）及陳進盛於九十二年三月三日上午八時許，在停
    放於台北縣三重市○○路一四三號自小客車內遭竊之存摺三本，竟萌生為自己不
    法所有之意圖，將上開離本人持有之物予以侵占入己。嗣於九十二年三月二十七
    日下午八時十五分許，在台北縣三重市○○路○段一八四號二樓為警查獲，始得
    知上情。
二、案經台北縣政府警察局三重分局報請台灣板橋地方法院檢察署檢察官偵查起訴。
    理  由
一、右揭事實，業據被告於警訊及偵查中供承不諱，並經被害人乙○○、丙○○及陳
    進盛三人於警訊中指陳明確，並有贓物認領保管單三紙在卷可稽。至被告辯稱：
    伊以為係他人不要丟棄云云；惟查：被告拾得之物尚有文件、存摺及印章之物，
    豈有他人不要丟棄之理。是被告所辯各節，顯屬飾卸之詞，不足採信。罪證明確
    ，被告犯行洵堪認定。
二、核被告所為，係犯刑法第三百三十七條之侵占離本人所持有之物之罪。又被告侵
    占被害人三人之物，係想像競合犯，應從一重處斷。爰審酌被告之品行、智識程
    度及侵占物品之價值以及被告犯罪後之態度等一切情狀，量處如主文所示之刑，
    並諭知易服勞役之折算標準，以資懲儆。
三、至被告經合法傳喚無正當理由不到庭，本院認係應科罰金之案件，故不待其到庭
    逕行判決。
據上論斷，應依刑法第二百九十九條第一項前段、第三百零六條，刑法第三百三十七
條、第五十五條、第四十二條第二項，罰金罰鍰提高標準條例第一條前段、第二條，
判決如主文。
本案經檢察官陳孟黎到庭執行職務
中    華    民    國    九   十   二    年    八    月   二  十  二     日
                              台灣板橋地方法院刑事第二庭
                                  法  官  潘  長  生
右正本證明與原本無異。
如不服本判決，應於判決送達後十日內向本院提出上訴狀 (應附繕本) ，上訴於臺灣
高等法院。
                                  書記官  陳  蒼  仁
中    華    民    國    九   十   二    年    八    月   二  十  二     日
附錄本案論科刑法條
刑法第三百三十七條：
意圖為自己或第三人不法之所有，而侵占遺失物、漂流物或其他離本人所持有之物者
，處五百元以下罰金。


司法院資訊處製作；財團法人民間司法改革基金會備份。
